臺灣新竹地方法院民事裁定　　　　　　　100年度聲字第340號
聲　請　人　曾淑卿
　　　　　　曾光雄
　　　　　　曾振華
上列聲請人因與相對人張曾淑貞等間債務人異議之訴事件（本院
100年度審訴字第180號），聲請法官迴避，本院裁定如下：
     主    文
聲請駁回。
     理    由
一、按民事訴訟法第33條第1項第2款規定法官有應自行迴避而不
    自行迴避以外之情形，足認其執行職務有偏頗之虞，據而聲
    請法官迴避者，應以法官對於訴訟標的有特別利害關係，或
    與當事人之一造有密切之交誼或嫌怨，或基於其他情形客觀
    上足疑其為不公平之審判者為其原因事實，若僅憑當事人之
    主觀臆測，或不滿意法官進行訴訟遲緩，或認法官指揮訴訟
    欠當，則不得謂其有偏頗之虞；又法官調查證據，亦不能認
    為執行職務有偏頗之虞；推事審理訴訟事件縱有遲緩情形，
    亦不能認其執行職務有偏頗之虞；僅於訴訟進行中有所指揮
    或裁判，致當事人一造不利，在主觀上疑其不公，自不能遽
    以偏頗為理由聲請拒卻，有最高法院18年上字第342號、22
    抗字第2346號、29抗字第56號、31抗字第229號、69年台抗
    字第457號等判例意旨足資參照。再者，法官有民事訴訟法
    第33條所定情事，當事人固得聲請法官迴避，使該當法官就
    當事人之具體訴訟事件不得執行審判職務。然應以其訴訟事
    件仍繫屬於法院，尚由該法官審理為要件。（最高法院97年
    台聲字第40號裁定要旨參照），故聲請法官迴避，係就法官
    所審理之訴訟事件，具有法定迴避之原因，當事人得聲請法
    院以裁定命其迴避，如某法官並未審理該當事人間之訴訟事
    件，即無從聲請其等迴避。
二、本件聲請意旨略以：聲請人與相對人張曾淑貞等間債務人異
    議之訴事件（本院100年度審訴字第180號）。聲請人認有以
    下事實，足認本院林南薰法官、陳順珍法官、林麗玉法官執
    行職務有偏頗之虞：
（一）本院林南薰法官審理本院97年度訴字第482號分割共有物
      事件，即是本院99年度司執字第9116號執行名義，審理期
      間無視起訴未具法律要件，即起訴之理由並非真實，不但
      不理睬該件被告曾振華當庭提出異議，更在庭上突然忘情
      扮演起律師角色，指導協助該件原告5人應要撤回金錢部
      分之請求，還說這樣官司才能順利進行。林南薰法官不經
      確實審查起訴理由是否真實，調解庭調查起訴之理由後，
      得知該件原告之所謂掌控管理純屬捏造虛構，並非真實，
      且這些所謂的事實，法官在判決前並未依法立證其事實及
      理由為真實，反而所得的結果是偽造與變造的理由，法官
      非但不依法駁回其訴，更違反民事訴訟法第277條、民訴
      律第340條之法律規範，以分割共有物為藉口，受理分割
      過之遺產再次分割，違反民法第1164條（分割遺產之自由
      與限制），原告當時當庭直接提出異議，林南薰法官不但
      不予理會，還一付事不關己的態度，以法官的優勢地位，
      用傲慢的態度來侮辱撰狀人即原告曾振華的人格尊嚴，原
      告曾振華在歷次書狀中履次反覆提起，並以各種不同角度
      立場來加以描述並加以譴責，沒有一個法庭或法官給予任
      何回應。林南薰法官明知該件原告5人起訴理由並非真實
      ，也從審理詰問當中得知該件原告曾永藩、曾敏雄掌控母
      遺現金120萬元，卻反而誣陷要向該件被告曾振華等3人索
      討母遺現金之全部，說要供8位共有人均分，林南薰法官
      非但不追究該件原告曾永藩、曾敏雄等5人欺騙國家法庭
      的罪責，反而忘了自己已經不是從前在桃園地區執業的身
      分，竟然忘情的再扮演起律師的角色，教導該件原告5人
      應該要撤回金錢部分之請求，官司才好進行下去，這樣就
      失去了法庭的正義與公平，成為原告曾振華的敵人，其判
      決中以民事訴訟法第255條第1項第3款拿來核准自己教導
      該件原告5人撤回金錢部分之請求，而民事訴訟法第255條
      的規範本是在不變更訴訟標的前提下，允許可擴張或減縮
      應受判決事項之聲明，換言之，此條法規並非變更其訴，
      亦非撤回部分之訴，更非撤回訴訟標的，僅是將標的內容
      之量或數增加或減少而已，林南薰法官竟然以民事訴訟法
      第255條第1項第3款拿來強加詮釋規範不同法條的同法第2
      62條（訴之撤回要件及程序），更矇混成了撤銷金錢標的
      ，導致後來本院林麗玉法官在本院99年度簡字第66號返還
      不當得利事件一事二理，在分割共有物還在上訴臺灣高等
      法院時，再行審理世界街132號房租部分的金錢標的，更
      在本院99年度再字第2號訴訟繫屬時違法判決世界街132號
      房租部分的金錢標的，雖經原告曾淑卿抗告，終被最高法
      院以未委任律師為由駁回，但此事並未真正落幕，撰狀人
      很快會在分割共有物再審上訴的立足點上向臺灣高等法院
      再提出異議，這是法規、法理的問題，會有必然演繹之程
      序與結果，正如林南薰法官雖從99年7 月12日接獲撰狀人
      所遞出的異議之訴狀開始，極力拖延至100 年6 月1 日幾
      近10 個 半月才給個案號（本院100 年度審訴字第180 號
      ），如此努力遲延法律的進行，企盼免為開庭審理異議之
      訴，先行將本人合法房地產拍賣出去，然而儘管急的像熱
      鍋上的螞蟻，債務人異議之訴終將開啟言詞辯論，將來情
      勢也是一樣，不可能的事也難以排除發生的可能性，台灣
      法院對未有立證的事實，卻執意進行法律訴訟侵害人權，
      藐視公民之基本人權，濫行起訴侵犯公民之財產權，違反
      國際人權公約諦約國之承諾義務。撰狀人曾振華縱使未能
      撼動台灣惡劣的司法風紀，也要設法讓台灣的司法與國際
      司法機構接軌，推動台灣的法治腳步。林南薰法官受理本
      院99年度司執字第9116號債務人異議之訴聲請書狀，拖延
      審核時間長達10個半月，阻擋當事人即原告曾振華之合法
      訴訟權利，是與原告曾振華為敵。
（二）本院陳順珍法官違反國際人權公約，審理本院99年度再字
      第2號分割共有物事件，歷經長達1年以上的擱置，不予開
      庭不予審理，未經言詞辯論判決駁回再審，剝奪再審原告
      曾振華合法訴訟救濟，判決文中不但雜亂無章，文不對題
      ，甚至敢逾越法官權限，多次自行引用偽造之法規條文，
      並妄加自行詮釋法規，侵害立法權。又原告曾振華於99年
      7月14日遞狀聲請供擔保以停止本院99年度司執字第9116
      號之執行，陳順珍法官歷經4個半月之後於99年11月29日
      才給予裁定，本院執行處卻要於100年1月4日拍賣原告之
      房地產，籌措鉅額之擔保金險些來不及，其法律行為詭詐
      而不可信任。
（三）本院林麗玉法官承辦本院99年度簡字第66號返還不當得利
      事件，一事二理，審理與判決疏漏錯誤繁多，以致被當事
      人遞出多份異議與抗告，甚至還遞狀到司法院，而假執行
      之裁決亦粗糙不夠週延，有侵害被告權利之虞。該件最後
      由本院月股上訴合議庭收尾，但仍未善了，因為將來合議
      庭法官也會不幸涉入一事二理的糾纏中，有關一事二理與
      假執行部分之不公與惡意，原告曾振華會在再審上訴的立
      足點再次予以評議。
（四）綜上所述，足認本院林南薰法官、陳順珍法官、林麗玉法
      官執行職務有偏頗之虞，爰依民事訴訟法第33條第1項第2
      款規定聲請本院林南薰法官、陳順珍法官、林麗玉法官迴
      避本院100年度審訴字第180號債務人異議之訴事件之審理
      等語。
三、經查，本院100年度審訴字第180號債務人異議之訴事件，固
    係由本院審查庭林南薰法官進行審查程序，然本院審查庭法
    官進行之審查程序主要係在整理兩造爭點後，再移由本院審
    判庭法官審理，已據林南薰法官於100年7月25日訊問期日當
    庭向聲請人闡明，有聲請人提出之本院100年度審訴字第180
    號債務人異議之訴事件10年7月25日訊問筆錄影本在卷可稽
    ，參以聲請人所指林南薰法官審理本院97年度訴字第482號
    分割共有物事件各節，主要係針對該判決有關證據取捨、認
    定事實之法官職權行使為指摘，自不能認林南薰法官對於本
    件訴訟標的有何特別利害關係，或與當事人之一造有密切之
    交誼或嫌怨，或客觀上足疑其為不公平之審判。再者，審判
    長應注意令當事人就訴訟關係之事實及法律為適當完全之辯
    論；應向當事人發問或曉諭，令其為事實上及法律上陳述，
    聲明證據或為其他必要之聲明及陳述；其所聲明或陳述有不
    明瞭或不完足者，應令其敘明或補充之。民事訴訟法第199
    條第1、2項亦定有明文，核係屬法官指揮訴訟職權之一環。
    而觀諸本院97年度訴字第482號分割共有物事件，該件原告
    起訴時訴之聲明固包括第3項關於金錢之請求，然該件於97
    年3月17日調解期日時，係因該件被告曾振華（即本件聲請
    人）認帳目不夠清楚，該件原告乃當庭撤回關於金錢部分之
    聲明，此已據本院依職權調取本院97年度訴字第482號分割
    共有物事件案卷無訛，揆諸上開規定，縱然該件原告係依審
    判長林南薰法官之闡明而撤回關於金錢之請求，依法亦無不
    合，況該件原告係於調解程序即撤回關於金錢部分之聲明，
    依民事訴訟法第262條第1項之規定，亦無須經該件被告即本
    件聲請人之同意。是以，聲請人認該件審判長林南薰法官之
    上開行使闡明權已失去法庭之正義與公平云云，乃顯有誤解
    ，又聲請人因之主觀上認為林南薰法官已成為其敵人云云，
    亦係聲請人個人之主觀認知，自不能遽以認定林南薰法官與
    聲請人有何嫌怨，而足疑其於本件債務人異議之訴事件為不
    公平之審判。又法官審理訴訟事件縱有遲緩情形，亦不能認
    其執行職務有偏頗之虞，已如前述，況觀諸本院100年度審
    訴字第180號債務人異議之訴事件係於100年5月9日始經本院
    分案為100年度補字第387號，並於100年5月11日裁定命原告
    本件聲請人補繳裁判費，待原告即本件聲請人補繳裁判費後
    ，即於100年5月31日分案為100年度審訴字第180號債務人異
    議之訴事件，而分由本院審查庭林南薰法官審理，已據本院
    依職權調取該案卷查明無訛，聲請人認係林南薰法官拖延幾
    近10個半月才分案，阻擋聲請人之合法訴訟權利云云，乃顯
    與事實不符，又聲請人因之主觀上亦認為林南薰法官已成為
    其敵人云云，亦顯係聲請人個人之主觀誤解，自不能遽以認
    定林南薰法官與聲請人有何嫌怨。此外，聲請人並不能釋明
    本院林南薰法官對於本院100年度審訴字第180號債務人異議
    之訴事件之訴訟標的有何特別利害關係，或與當事人有何密
    切之交誼或嫌怨，或有何在客觀上足疑其為不公平審判之情
    事，故聲請人聲請本院林南薰法官迴避本院100年度審訴字
    第180號債務人異議之訴事件之審理，即為無理由。
四、第查，本院100年度審訴字第180號債務人異議之訴事件係分
    由本院審查庭林南薰法官審理，而非由本院陳順珍法官、林
    麗玉法官審理，揆諸首揭說明，本院陳順珍法官、林麗玉法
    官既未審理本院100年度審訴字第180號債務人異議之訴事件
    ，則聲請人聲請本院陳順珍法官、林麗玉法官迴避本院100
    年度審訴字第180號債務人異議之訴事件之審理，亦為無理
    由。
五、綜上，聲請人聲請本院林南薰法官、陳順珍法官、林麗玉法
    官迴避本院100年度審訴字第180號債務人異議之訴事件之審
    理，均非有據，為無理由，不應准許，應予駁回。
六、據上論結，本件聲請為無理由，爰裁定如主文。
中    華    民    國   100    年    8     月    22    日
                              臺灣新竹地方法院民事第二庭
                                  審判長法  官  汪銘欽
                                        法  官  王佳惠
                                        法  官  吳靜怡
以上正本係照原本作成。
如對本裁定抗告須於裁定送達後10日內向本院提出抗告狀（並繳
納抗告費新臺幣壹仟元）。
中    華    民    國   100    年    8     月    22    日
                                        書記官  嚴翠意